【裁判字號】    97,訴,2420
【裁判日期】    970630
【裁判案由】    毒品危害防制條例
【裁判全文】
臺灣板橋地方法院刑事判決              97年度訴字第2420號
公  訴  人  臺灣屏東地方法院檢察署檢察官
被      告  甲○○
上列被告因違反毒品危害防制條例案件，經檢察官向臺灣屏東地
方法院提起公訴（臺灣屏東地方法院檢察署97年度毒偵字第547
號），臺灣屏東地方法院諭知管轄錯誤而移送本院，被告於準備
程序進行中，就被訴事實為有罪之陳述，本院告知其簡式審判程
序之旨，聽取當事人意見後，裁定由受命法官獨任依簡式審判程
序審理，茲判決如下：
    主  文
甲○○施用第一級毒品，累犯，處有期徒刑壹年；又施用第二級
毒品，累犯，處有期徒刑陸月。應執行有期徒刑壹年肆月。
    事  實
一、甲○○前因施用第一、二級毒品案件，經臺灣臺北地方法院
    先後以90年度毒聲字第1412號、90年度毒聲字第1750號裁定
    送觀察、勒戒及強制戒治，於民國91年7 月21日強制戒治執
    行完畢；此次施用毒品犯行，並由同院以90年度訴字第859
    號判決判處有期徒刑7 月、7 月，應執行有期徒刑1 年確定
    。復因偽造文書、傷害案件，經臺灣桃園地方法院以92年度
    易字第1054號判決判處有期徒刑4 月、8 月，應執行有期徒
    刑10月確定，與上開施用毒品案件所處之刑接續執行後，於
    94年1 月27日執行完畢。又於前開強制戒治執行完畢釋放後
    5 年內，多次因施用第一、二級毒品犯行經追訴處罰，最近
    1 次，係由本院以97年度訴字第1012號判決判處有期徒刑1
    年確定，現在監執行中。詎仍不知悔改，另基於施用第一級
    毒品海洛因、第二級毒品甲基安非他命之犯意，於96年12月
    9 日上午某時許，在臺北縣中和市○○路564 號2 樓處，分
    別以將海洛因置入注射針筒（未扣案）加水液化後施打、將
    甲基安非他命置於玻璃球（未扣案）內燒烤吸食之方式，施
    用海洛因、甲基安非他命各1 次。嗣於96年12月9 日晚間7
    時許，在上開處所，因他案通緝為警逮捕，經採集其尿液送
    驗，呈施用海洛因、甲基安非他命反應而查獲。
二、案經臺北縣政府警察局中和分局報告臺灣板橋地方法院檢察
    署呈請臺灣高等法院檢察署核轉臺灣屏東地方法院檢察署檢
    察官偵查起訴，臺灣屏東地方法院諭知管轄錯誤而移送於本
    院。
    理  由
一、上開犯罪事實，業經被告甲○○於本院審理時坦承不諱，而
    其為警查獲時所採集之尿液，經以酵素免疫分析法初步篩選
    ，再以氣相層析質譜儀分析法確認，確呈現嗎啡（施用毒品
    海洛因代謝物為嗎啡）及安非他命、甲基安非他命陽性反應
    ，有臺北縣政府警察局中和分局毒品案犯罪嫌疑人姓名及代
    碼對照表（代碼編號：0000000000號）、臺灣檢驗科技股份
    有限公司出具之濫用藥物尿液檢驗報告（代碼編號：000000
    0000號）各1 份在卷可稽，足認被告之自白與事實相符。又
    被告於強制戒治執行完畢釋放後5 年內，多次因施用第一、
    二級毒品犯行經追訴處罰，最近1 次，係由本院以97年度訴
    字第1012號判決判處有期徒刑1 年確定等事實，有臺灣高等
    法院被告前案紀錄表1 份附卷可憑，雖本案犯行距前次強制
    戒治執行完畢已逾5 年，然因其再犯率甚高，原實施強制戒
    治，已無法收其實效，仍應依毒品危害防制條例第10條處罰
    （最高法院95年第7 次刑事庭會議決議參照）。本案事證明
    確，被告犯行洵堪認定，應依法論科。
二、按海洛因、甲基安非他命分屬毒品危害防制條例第2 條第2
    項第1 款、第2 款規定之第一級、第二級毒品，核被告所為
    ，係犯毒品危害防制條例第10條第1 項、第2 項之施用第一
    級毒品罪及施用第二級毒品罪。其為上開犯行而持有第一級
    毒品海洛因及第二級毒品甲基安非他命，持有之低度行為，
    應為施用之高度行為所吸收，不另論罪。被告所犯施用第一
    級毒品罪與施用第二級毒品罪2 罪間，犯意各別，行為互殊
    ，應予分論併罰。另被告有如事實欄所示之前案紀錄，於94
    年1 月27日執行完畢乙節，有卷附臺灣高等法院被告前案紀
    錄表1 份可證，其於有期徒刑執行完畢5 年內，故意再犯有
    期徒刑以上之罪，為累犯，上開2 罪均應依刑法第47條第1
    項之規定加重其刑。爰審酌被告已曾因相同犯行經觀察、勒
    戒及強制戒治之處遇，猶未能知所警惕，顯然漠視法令之禁
    制，惟其犯罪行為主要係戕害自身，並未直接積極損害他人
    之利益，且事後坦承犯行，犯後態度尚無不良，暨其施用毒
    品之動機、目的、素行等一切情狀，分別量處如主文所示之
    刑，並定其應執行刑。
據上論斷，應依刑事訴訟法第273 條之1 第1 項、第299 條第1
項前段，毒品危害防制條例第10條第1 項、第2 項，刑法第11條
前段、第47條第1 項、第51條第5 項，判決如主文。
本案經檢察官馬凱蕙到庭執行職務。
中    華    民    國    97    年    6     月    30    日
                刑事第十四庭    法  官  許炎灶
上列正本證明與原本無異。
如不服本判決，應於判決送達後10日內向本院提出上訴狀（應附
繕本），其未敘述上訴理由者，應於上訴期間屆滿後20日內補提
理由書狀於本院，上訴於臺灣高等法院。
                                 書記官  屠衛民
中    華    民    國    97    年    6     月    30    日
附錄本案論罪科刑法條：毒品危害防制條例第10條。
毒品危害防制條例第10條
施用第一級毒品者，處6 月以上 5 年以下有期徒刑。
施用第二級毒品者，處3 年以下有期徒刑。


司法院資訊處製作；財團法人民間司法改革基金會備份。
